【裁判字號】    90,易,105
【裁判日期】    900731
【裁判案由】    毀損等
【裁判全文】
臺灣基隆地方法院刑事判決                            九十年度易字第一０五號
    公  訴  人  臺灣基隆地方法院檢察署檢察官
    被      告  甲○○
                戊○○
右列被告因毀損等案件，經檢察官提起公訴（八十九年度偵字第三八一五號），本院
判決如左：
    主  文
甲○○、戊○○共同毀棄他人店內之罐裝飲料，足以生損害於他人，均處拘役貳拾日
，如易科罰金，均以參佰元折算壹日。
    事  實
一、甲○○與案外人己○○間因有金錢債務糾紛，為求取得該筆款項，甲○○遂於民
    國（下同）八十九年八月十四日晚上七時三十分許，夥同戊○○前往台北縣瑞芳
    鎮瑞濱里永龍新村一號己○○母親丙○○所經營之「環成商店」內，要求丙○○
    給付己○○所積欠之金額，因丙○○不從，竟由戊○○以加害生命、身體之事向
  丙○○恫稱：你今天不給錢，大家就準備相殺，這是會死人的等語，致丙○○心
    生恐懼，足生損害於安全；甲○○繼與戊○○基於毀損之犯意聯絡，砸毀丟棄丙○○店內之罐裝飲料後離去，足以生損害於丙○○。
二、案經丙○○訴由台北縣警察局瑞芳分局報請台灣基隆地方法院檢察署檢察官偵查
    起訴。
    理  由
一、訊據被告甲○○、戊○○均矢口否認有何恐嚇及毀損等犯行，被告甲○○辯稱：
    確有於前揭時、地與被告戊○○同往告訴人丙○○家中找案外人己○○，因己○○不在，而被告戊○○提起己○○欠錢要還乙事時，告訴人丙○○的先生就拿一
    根鐵管動手打人，店內擺設之罐裝飲料是他揮鐵管時碰到的，並不是伊與戊○○
    動手砸毀的云云；被告戊○○則辯稱：當天晚上七時三十分是開車載被告甲○○
    到環成商店去，僅有在該處講一句欠人家的錢要還而已，並未向告訴人丙○○出
    言恐嚇或動手砸店云云。然查，右揭事實，業據告訴人丙○○迭於警訊、偵查及
    本院調查時指訴綦詳，復有店內罐裝飲料遭人砸毀丟棄於地面之相片三幀附卷可
    稽，而被告二人亦供承確有提及欠錢乙事，以告訴人丙○○係以經營商店為業，
    凡事以和為貴，先前與被告甲○○關係良好，與被告戊○○間復無怨隙，當無任
    意誣陷之理；況告訴人丙○○之前夫若真有被告二人所稱持鐵管揮打乙節，當會
    刻意避開店內貨物，免因此遭受額外損失，焉會漫無目的地揮打，縱使毀壞自己
    店內物品亦不顧？足徵被告二人應是在告訴人丙○○不為金錢給付時產生言語爭
    執，在被告戊○○出言恫嚇後，被告二人繼而動手砸店，而造成如相片所示店內
    罐裝飲料散落地面之雜亂現象。是被告二人上開所辯，實屬事後卸責諉過之詞，
    要無可採，事證明確，犯行洵堪認定。
二、核被告甲○○、戊○○所為，均係犯刑法第三百零五條之恐嚇危害安全罪及同法
    第三百五十四條之毀損罪。被告二人所犯上開二罪，有方法結果之牽連關係，依
    刑法第五十五條之規定，從一重之毀損罪處斷。被告二人具有犯意聯絡及行為分
    擔，為共同正犯。至公訴意旨認被告二人於八十九年八月十五日凌晨一時三十分
    許，夥同另一名不詳姓名男子，基於先前毀損之犯意聯絡，前往告訴人丙○○所
    經營之環成商店丟擲石塊砸毀鐵門，致鐵門無法開關乙節，除經被告二人堅決否
    認外，證人胡長安、吳寶猜復未親眼目睹係被告等人所為，且被告甲○○當時甫
    於案發前日（即十四日）晚間十一時四十五分許，在基隆市○○路二九二號「阿
    囉哈飯店」騎樓下，遭第三人丁○○持刀傷害後，即由被告戊○○載之前往行政
    院衛生署基隆醫院及基隆市警察局第二分局信六路派出所就診暨製作筆錄等情，
    有行政院衛生署基隆醫院急診病歷表及基隆市警察局第二分局信六路派出所八十
    九年八月十五日凌晨一時十分開始製作之偵訊（調查）筆錄在卷可參，復經證人
    即當日製作警訊筆錄之員警乙○○到庭證述屬實（見本院九十年七月十六日審判
    筆錄），以被告二人離開醫院之時間為八十九年八月十五日凌晨一時許，即緊接
    至信六路派出所製作筆錄時間為八十九年八月十五日凌晨一時十分許，而製作筆
    錄時間接近一小時，且從信六路派出所至瑞芳鎮之車程近半小時等情觀之，被告
    二人如何能在告訴人或證人所稱之八十九年八月十五日凌晨一時三十分許，趕至
    上開告訴人丙○○經營之環成商店丟擲石塊？且被告二人係在前一日（即十四日
    ）晚間七時三十分許一般商店營業時間至告訴人丙○○上開商店，以商家通常在
    營業時間均會開啟大門歡迎顧客光臨之情形來看，當時告訴人丙○○所經營之商
    店應尚未將照片中所示之鐵門拉下，否則以該店面正門入口處之窄，顧客實難得
    區分該處究為住宅或商家！是被告二人所辯前往告訴人店家時鐵門未拉下，不可
    能對該鐵門進行敲打毀壞等語，應堪採信，故難認告訴人丙○○上開環成商店之
    鐵門凹陷痕跡為被告二人所為；又被告二人堅稱並未夥同其他三名不詳姓名男子
    前往告訴人丙○○上開店家，而告訴人丙○○復於本院調查時表示因當時害怕，
    不知共有幾人，只見到有一部車前來等語，則是否真有如告訴人所訴被告二人以
    外之人共同前往該處砸店，已有可疑，此外復查無其他積極證據足資認定被告二
    人有公訴意旨所指於八十九年八月十四日晚間七時三十分許夥同數名不詳姓名男
    子暨於翌日（即十五日）凌晨一時三十分許共同毀損告訴人店家鐵門等犯行，原
    應為無罪之諭知，惟公訴意旨認此部分與前開有罪部分具有實質上一罪暨裁判上
    一罪之連續犯關係，爰不另為無罪之諭知，併予敘明。爰審酌被告二人犯罪之動
    機、目的、手段、所生危害及犯罪後飾詞巧辯，顯無悔意等一切情狀，各量處如
    主文所示之刑，並均諭知易科罰金之折算標準。
據上論斷，應依刑事訴訟法第二百九十九條第一項前段，刑法第二十八條、第三百零
五條、第三百五十四條、第五十五條、第四十一條第一項，罰金罰鍰提高標準條例第
一條前段、第二條，判決如主文。
本案經檢察官劉嶽承到庭執行職務。
中      華      民      國      九十      年      七    月    三十一    日
                                臺灣基隆地方法院刑事第三庭
                                      法  官    林  玉  珮
右正本證明與原本無異。
對於本件判決如有不服，應於收受送達後十日內，向本院提出上訴書狀，上訴於臺灣
高等法院，並按他造當事人之人數附具繕本。
                                      書記官    陳  俊  德
中      華      民      國      九十      年      八    月      六      日
附錄論罪法條
刑法第三百零五條：
以加害生命、身體、自由、名譽、財產之事恐嚇他人，致生危害於安全者，處二年以
下有期徒刑、拘役或三百元以下罰金。
刑法第三百五十四條：
毀棄、損壞前二條以外之他人之物，或致令不堪用，足以生損害於公眾或他人者，處
二年以下有期徒刑、拘役或五百元以下罰金。


司法院資訊處製作；財團法人民間司法改革基金會備份。
